臺灣新竹地方法院刑事判決　　　　　　　　　　　　　　九十三年度訴字第二七號
　　公　訴　人　臺灣新竹地方法院檢察署檢察官
　　被　　　告　乙○○
右列被告因違反槍砲彈藥刀械管制條例案件，經檢察官提起公訴（九十二年度偵字第
四九○二號），本院依簡式審判程序判決如左：
    主  文
乙○○未經許可持有其他可發射子彈具有殺傷力之改造玩具手槍，處有期徒刑壹年，
併科罰金新臺幣伍萬元，罰金如易服勞役，以新臺幣玖佰元即銀元佰元折算壹日。
扣案改造具有殺傷力之玩具手槍壹枝（槍枝管制編號：0000000000號）及
土造子彈肆顆，均沒收。
    事  實
一、乙○○於民國九十一年六月二日十一時許，在新竹市○○區○○路五段四０一號
    住處，收受由姓名、年籍不詳，綽號「松哥」之男子所交付之可發射子彈具有殺
    傷力之改造玩具手槍一枝（槍枝管制編號：0000000000號）、及具有
    殺傷力之土造子彈六顆（鑑定時試射二顆，僅剩四顆），而未經許可持有該槍枝
    及子彈，嗣於有偵查犯罪職權之公務員尚未發覺犯罪之人前，乙○○旋於同年月
    三日十時三十分許，向警方自首，並主動交出上開槍枝及改造子彈六顆（鑑定時
    試射二顆，僅剩四顆），始悉上情。
二、案經行政院海岸巡防署海洋巡防總局第十二（新竹）海巡隊移送臺灣新竹地方法
    院檢察署檢察官偵查起訴。
    理  由
一、本件被告乙○○所犯未經許可持有可發射子彈具有殺傷力槍枝罪及未經許可持有
    子彈罪，均非死刑、無期徒刑、最輕本刑為三年以上有期徒刑之罪，或高等法院
    管轄第一審之案件，被告於本院準備程序中，就被訴事實為有罪之陳述，經本院
    合議庭認合於新修正刑事訴訟法第二百七十三條之一之規定，裁定進行簡式審判
    程序，合先敘明。
二、訊據被告乙○○對於右揭未經許可持有槍、彈之事實，迭於本院準備程序與審理
    時坦承不諱（本院卷第十一頁、第十七頁），並有前開改造玩具手槍一枝（槍枝
    管制編號：0000000000號）、土造子彈六顆（鑑定時試射二顆，僅剩
    四顆）等物扣案足資佐證。而前開改造玩具手槍一枝、土造子彈六顆等物，經送
    內政部警政署刑事警察局鑑驗結果，認(一)、送鑑手槍壹枝（槍枝管制編號：00
    00000000號），認係由玩具金屬槍身與土造金屬滑套、槍管組合而成，
    機械性能良好，可擊發適用之子彈，認具殺傷力。(二)、送鑑子彈六顆，認均係由
    土造金屬彈殼加裝直徑約九點九ｍｍ金屬彈頭而成之土造子彈，經取樣貳顆實際
    試射，均可擊發，認均具有殺傷力等情，亦有該局九十一年七月三十日刑鑑字第
    ○九一○一七四一九三號鑑驗通知書乙份附卷可稽（偵卷第二二頁），足認被告
    所為上揭自白核與事實相符而堪採信，綜上，本件事證已臻明確，被告犯行洵堪
    認定，應依法論科。
三、核被告乙○○未經許可，無故持有前揭改造玩具手槍及土造子彈，所為係犯槍砲
    彈藥刀械管制條例第十一條第四項未經許可持有其他可發射子彈具有殺傷力之改
    造玩具手槍及同條例第十二條第四項未經許可持有子彈之罪。又被告同時持有前
    開改造槍彈之行為，係以一持有行為同時觸犯非法持有其他可發射子彈具有殺傷
    力之改造玩具手槍及持有子彈二罪名，應依刑法第五十五條之想像競合犯規定，
    從一重之槍砲彈藥刀械管制條例第十一條第四項之未經許可持有可發射子彈具有
    殺傷力之改造玩具手槍罪處斷。又按犯本條例之罪自首，並報繳其持有之全部槍
    砲、彈藥、刀械者，減輕或免除其刑，槍砲彈藥刀械管制條例第十八條第一項前
    段定有明文。查本件被告乙○○主動向警方供出持有上開槍、彈，並交出槍、彈
    乙情，有行政院海岸巡防署海洋巡防總局第十二（新竹）海巡隊刑事案件移送書
    乙件附卷可佐，故應依該條例之規定，減輕其刑。爰審酌被告無故持有改造槍、
    彈，其所為對社會有極高之潛在危險性，然尚未持以從事任何不法行為，及未造
    成實際損害，並於警方未知悉前即主動自首供出槍枝，暨其犯罪動機、手段及犯
    罪後坦承犯行之態度等一切情狀，量處如主文第一項所示之刑，罰金刑部分並諭
    知易服勞役之折算標準。
四、至扣案之改造玩具手槍一枝（槍枝管制編號：0000000000號）及改造
    子彈四顆，均具有殺傷力，已如前述，均為違禁物，均應依刑法第三十八條第一
    項第一款之規定宣告沒收之。至扣案之改造子彈二顆，雖具殺傷力，惟因送鑑時
    試射用罄，堪認均已滅失，爰不予以宣告沒收之，併此敘明。
五、據上論斷，應依刑事訴訟法第二百七十三條之一第一項、第二百九十九條第一項
    前段，槍砲彈藥刀械管制條例第十一條第四項、第十二條第四項、第十八條第一
    項前段，刑法第十一條前段、第五十五條、第四十二條第二項、第三十八條第一
    項第一款，罰金罰鍰提高標準條例第二條，現行法規所定貨幣單位折算新臺幣條
    例第二條，判決如主文。
本案經檢察官甲○○到庭執行職務。
中      華      民      國    九十三    年      二      月    二十七    日
                                      臺灣新竹地方法院刑事第二庭
                                          法  官   楊數盈
右正本證明與原本無異。
如不服本判決，應於判決送達後十日內，向本院提出上訴狀。
                                          書記官   沈藝珠
中      華      民      國    九十三    年      二      月    二十七    日
附錄本案論罪科刑法條全文：
槍砲彈藥刀械管制條例第十一條第四項
未經許可，持有、寄藏或意圖販賣而陳列第一項所列槍砲者，處一年以上七年以下有
期徒刑，併科新臺幣七百萬元以下罰金。
槍砲彈藥刀械管制條例第十二條第四項
未經許可，持有、寄藏或意圖販賣而陳列子彈者，處五年以下有期徒刑，併科新台幣
三百萬元以下罰金。
